Inventaris van het archief van Curatoren der Leidsche Universiteit, tweede gedeelte ( 1815-1877 )
Universiteitsbibliotheek Leiden
- [ Aanvullingen ]
  - V. Stukken afkomstig van L.C. Luzac, 611, 612.; Deze stukken betreffende de Leidse Universiteit zijn afkomstig van L.C. Luzac (1781-1876), vanaf 1841 tot zijn dood Curator van de Leidse Universiteit.
    - Afschriften van stukken betreffende het geschil tussen de hoogleraren A. Kluit en J. Luzac over het beheer van het Legatum Perizonii., 1786-1787; 612.; 1 omslag.